【裁判字號】    97,易,1776
【裁判日期】    971029
【裁判案由】    竊盜
【裁判全文】
臺灣彰化地方法院刑事判決              97年度易字第1776號
公  訴  人  臺灣彰化地方法院檢察署檢察官
被      告  乙○○
                    （另案羈押於臺灣彰化看守所）
上列被告因竊盜案件，經檢察官提起公訴（97年度偵字第7474號
、第7775號），本院判決如下：
    主  文
乙○○竊盜，處有期徒刑參月，如易科罰金，以新臺幣壹仟元折
算壹日；又竊盜，處有期徒刑參月，如易科罰金，以新臺幣壹仟
元折算壹日；又竊盜，處有期徒刑貳月，如易科罰金，以新臺幣
壹仟元折算壹日。應執行有期徒刑陸月，如易科罰金，以新臺幣
壹仟元折算壹日。
    事  實
一、乙○○因缺錢花用，竟分別意圖為自己不法之所有，而先後
    為下列竊盜犯行：
  (一)於民國97年7月5日8時許，騎乘其所有車牌號碼YGZ-229號重
    型機車，行經設在彰化縣埔心鄉○○村○○路○段335巷5號
    人車分道地下室停車場，見丙○○所有BMW廠牌之汽車輪胎
    鋼圈2個（價值合計約新臺幣【下同】20,000元）放置於該
    處，即進入該停車場並徒手竊取前述2個輪胎鋼圈，得手後
    以其騎乘至現場之前開機車載運至彰化縣某資源回收場變賣
    ，得款300元供己花用殆盡；
  (二)於同年月6日7時56分許，騎乘上開機車前往上址地下室停車
    場，徒手竊取丙○○所有BMW廠牌之汽車輪胎鋼圈2個（價值
    合計約20,000元），得手後以其騎乘至現場之前開機車載運
    離去，惟經丙○○當場發覺，乙○○遂將竊得之上開汽車輪
    胎鋼圈2個歸還丙○○，丙○○乃記下乙○○所騎乘之前揭
    機車車號並報警處理，為警在彰化縣埔心鄉○○村○○路武
    聖宮前查獲乙○○，乙○○始自白前述(一)、(二)所示竊盜犯行
    ；
  (三)於同年8月21日9時40分許，騎乘上開機車行經彰化縣溪湖鎮
    大突里大突巷71號新明伸鐵工廠，見甲○○所有之工字鐵1
    塊及桶裝廢鐵半桶（重量合計約25公斤，價值共約250元）
    放置在該鐵工廠旁空地，即徒手竊取前述工字鐵1塊及桶裝
    廢鐵半桶，得手後以其騎乘至現場之機車載運離去，擬前往
    不詳資源回收場變賣，惟經甲○○當場發覺騎乘機車在後追
    趕並將乙○○攔下，且隨即報警處理，乙○○遂應甲○○要
    求返回上址鐵工廠，為據報到場之員警查獲，並在乙○○騎
    乘之前開機車腳踏板上起出工字鐵1塊及桶裝廢鐵半桶（已
    發還甲○○），而悉上情。
二、案經彰化縣警察局溪湖分局報告臺灣彰化地方法院檢察署檢
    察官偵查起訴。
    理  由
一、按除簡式審判程序、簡易程序及第376條第1款、第2款所列
    之罪之案件外，第一審應行合議審判，刑事訴訟法第284條
    之1定有明文，本件被告吳銘杰所犯係屬刑事訴訟法第376條
    第2款所列之罪，爰依法行獨任審判。又本件有關以下所引
    用被告以外之人於審判外之言詞或書面陳述，而不符合刑事
    訴訟法第159條之1至第159條之4規定者，公訴人及被告均未
    爭執證據能力，且經本院於審理時當庭直接提示而為合法之
    調查，公訴人、被告均未於言詞辯論終結前聲明異議，本院
    審酌前開證據作成或取得之狀況，並無非法或不當取證之情
    事，且亦無顯不可信之情況，故認為適當而均得以作為證據
    ，是後述所引用證據依刑事訴訟法第159條之5規定，均具有
    證據能力，合先敘明。
二、上開事實，業據被告乙○○迭於警詢、偵查中及本院審理時
    坦承不諱，核與證人即被害人丙○○、甲○○於警詢及偵查
    中證述情節相符，復有贓物認領保管單2紙、監視錄影畫面
    翻拍照片2張、查獲照片9張及車籍查詢基本資料1紙附卷可
    參，足徵被告之任意性自白與事實相符，可以採信。綜上，
    本案事證明確，被告犯行洵堪認定，應予依法論科。
三、核被告乙○○所為，均係犯刑法第320條第1項之竊盜罪。被
    告所為上開3次竊盜犯行，犯意各別，行為互殊，應予分論
    併罰。爰審酌被告不思循正途以獲取個人所需，竟任意竊取
    他人財物，顯然欠缺法紀觀念及自我控制能力，兼衡其所竊
    得之財物價值、犯罪動機、目的、手段、智識程度及犯後坦
    承犯行之態度等一切情狀，分別量處如主文所示之刑，並均
    諭知易科罰金之折算標準，暨定其應執行之刑及諭知易科罰
    金之折算標準，以示懲儆。
據上論斷，應依刑事訴訟法第299條第1項前段，刑法第320條第1
項、第41條第1項前段、第2項、第51條第5款，刑法施行法第1條
之1，判決如主文。
本案經檢察官陳茂榮到庭執行職務。
中    華    民    國    97    年    10    月    29    日
                  刑事第二庭          法  官  尚安雅
以上正本證明與原本無異。
如不服本判決，應於判決送達後10日內，向本院提出上訴書狀，
上訴書狀應「敘述具體上訴理由」，並按他造當事人之人數附繕
本。「切勿逕送上級法院」。
告訴人或被害人對於判決如有不服具備理由請求檢察官上訴者，
其上訴期間之計算係以檢察官收受判決正本之日期為準。
中    華    民    國    97    年    11    月    3     日
                                      書記官  陳文俊
附錄本案論罪科刑法條全文：
中華民國刑法第320條
（普通竊盜罪、竊佔罪）
意圖為自己或第三人不法之所有，而竊取他人之動產者，為竊盜
罪，處 5 年以下有期徒刑、拘役或 5 百元以下罰金。
意圖為自己或第三人不法之利益，而竊佔他人之不動產者，依前
項之規定處斷。
前二項之未遂犯罰之。


司法院資訊處製作；財團法人民間司法改革基金會備份。
